【裁判字號】    89,易,1490
【裁判日期】    890516
【裁判案由】    賭博
【裁判全文】
臺灣高雄地方法院刑事判決                        八十九年度易字第一四九號
    公  訴  人  臺灣高雄地方法院檢察署檢察官
    被      告  甲○○○
右列被告因賭博案件，經檢察官提起公訴（八十九年度偵字第二四００號），本院判
決如左：
    主  文
甲○○○共同連續意圖營利，聚眾賭博，處有期徒刑月，如易科罰金，以佰元折
算壹日。
傳真機、電話機、計算機各一台及簽單二十二張、帳冊二本均沒收。
    事  實
一、甲○○○與不詳姓名、年籍之成年人及綽號「梅仔」之友人，共同基於意圖營利
    之概括犯意，自民國八十九年一月間起，將其坐落高雄縣林園鄉○○村○○路○
    段八八三巷八號住處闢為公眾得出入之場所，推由不詳姓名、年籍之成年人擔任
    組頭，綽號「梅仔」之友人擔任聯絡人，甲○○○則擔任俗稱之「柱仔腳」，共
    同經營俗稱「六合彩」之賭局，提供電話號碼0000000、0000000
    予不特定之賭客簽賭下注，聚集不特定之多數人，以附表所列之方式，猜號核對
    香港政府發行每星期二、四開獎之六合彩中獎號碼重新編組之號碼賭博財物，中
    獎者可按其簽賭種類贏得倍數不等之彩金，否則所繳賭資悉歸不詳姓名、年籍之
    組頭所有，甲○○○則自其所招攬每支簽賭號抽取新台幣一元之差價謀利後，再
    聚集牌支，透過綽號「梅仔」之友人轉交予不詳姓名、年籍之組頭，自己並參與
    對賭。嗣於同年月十七時四十分許，在上址為警當場查獲，並扣得其所有供賭博
    犯罪所用之傳真機、電話機、計算機各一台，簽單二十二張、帳冊二本。
二、案經高雄縣警察局林園分局報請台灣高雄地方法院檢察署檢察官偵查起訴。
    理  由
一、訊據被告甲○○○對於右揭時地擔任「柱仔腳」，與不詳姓名、年籍之成年人及
    綽號「梅仔」之友人，共同經營俗稱「六合彩」之賭局，聚集不特定之多數人，
    以附表所列之方式，猜號核對香港政府發行每星期二、四開獎之六合彩中獎號碼
    重新編組之號碼賭博財物等事實供認不諱，核與其在警訊時及檢察官偵查中供述
    之情節相符，並有傳真機、電話機、計算機各一台，六合彩簽單二十二張及帳冊
    二本扣案可証，被告確有右揭供給賭場、聚眾賭博及普通賭博犯行，已堪認定。
二、查高雄縣林園鄉○○村○○路○段八八三巷八號雖係住宅，惟既供不特定之多數
    人出入簽賭，自屬公眾得出入之場所，核被告意圖營利提供場所聚眾賭博，係犯
    刑法第二百六十八條之供給賭場及聚眾賭博罪；又被告就附表所列方式兼與其他
    簽賭者，同在公眾得出之場所賭博財物，係犯刑法第二百六十六條第一項前段之
    賭博罪。被告與不詳姓名、年籍之組頭及綽號「梅仔」之友人間，就上開犯行，
    有犯意聯絡及行為分擔，均為共同正犯。被告於當期六合彩開獎前多次接續行為
    ，均係當次供給賭博場所、聚眾賭博及在公眾得出入場所賭博犯行之一部行為，
    其先後多期供給賭場、聚眾賭博及普通賭博犯行，均係反覆實施而犯同一之罪名
    ，顯係各基於一概括犯意，均應論以連續犯，分別以一罪論。又被告每期所犯圖
    利供給賭場、圖利聚眾賭博及普通賭博三罪，係基於一個賭博犯意之決定，達成
    其同一犯罪之各個舉動，應屬法律概念之一行為，其一行為觸犯上開三罪名，為
    想像競合犯，應依刑法第五十五條規定從一重之圖利聚眾賭博罪處斷。爰審酌被
    告經營俗稱之「六合彩」賭博，嚴重危害社會經濟秩序，惟念其無前科記錄，有
    台灣高雄地方法院檢察署刑案資料記錄表可按，且經營時間尚短，又僅擔任「柱
    子腳」，犯罪所得非多，暨犯後坦承犯行等一切情狀，爰酌情量處如主文所示之
    刑，並諭知易科罰金之折算標準。公訴人求處有期徒刑六月，併科罰金一千元，
    尚嫌過重，至扣案之傳真機、電話機、計算機各一台，六合彩簽單二十二張及帳
    冊，均係被告所有，且係供六合彩賭博罪所用之物，業經被告供明在卷，爰依刑
    法第三十八條第一項第二款規定，併予宣告沒收。
據上論斷，應依刑事訴訟法第二百九十九條第一項前段，刑法第二十八條、第五十六
條、第二百六十六條第一項前段、第二百六十八條、第五十五條、第四十一條、第三
十八條第一項第二款，罰金罰鍰提高標準條例第一條前段、第二條，判決如主文。
本案經檢察官郭武義到庭執行職務。
中      華      民      國    八十九    年      五      月     十六     日
                                    臺灣高雄地方法院鳳山刑事庭
                                        法  官  陳淑卿
右正本證明與原本無異。
如不服本判決，應於送達後十日內，向本院提出上訴狀。
                                        書記官  陳朝宗
中      華      民      國    八十九    年      五      月   十六     日
附錄本判決論罪之法條：
刑法第二百六十六條第一項前段
  在公共場所或公眾得出入之場所賭博財物者，處一千元以下罰金。
刑法第二百六十八條
  意圖營利，供給賭博場所或聚眾賭博者，處三年以下有期徒刑，得併科三千元元以
  下罰金。
臺灣高雄地方法院八十九年度易字第一四九０號刑事判決附表
┌──┬──┬────────────────┬───────┬────┐
│編號│俗稱│   賭     博       方       式  │  所 犯 法 條 │ 備   註│
├──┼──┼────────────────┼───────┼────┤
│    │    │由賭客自００至九九一百個號碼中，│刑法第二百六十│被告每支│
│    │ 二 │每簽押一個號，賭注七五元，猜押六│六條第一項前段│抽一元  │
│１  │    │合彩各組個位數號碼依序組合成之五│刑法第二百六十│        │
│    │ 獎 │組二位數，如押中，由組頭給付倍數│八條          │        │
│    │    │不詳賭金，不中，賭金歸組頭所有。│              │        │
├──┼──┼────────────────┼───────┼────┤
│    │ 港 │核對香港政府發行每星期二、四開獎│              │        │
│    │ 碰 │六合彩六組號碼，每次猜押二組號碼│刑法第二百六十│同上    │
│２  │ 二 │（０一號－四十五號），每二組賭注│六條第一項前段│        │
│    │ 星 │七八元，如二組均押中，可得不詳倍│、第二百六十八│        │
│    │    │數賭金，未押中，賭金歸組頭所有。│條            │        │
├──┼──┼────────────────┼───────┼────┤
│    │ 港 │核對香港政府發行每星期二、四開獎│              │同上    │
│    │ 碰 │六合彩六組號碼，每次猜押三組號碼│刑法第二百六十│        │
│３  │ 三 │（０一號－四十五號），每三組賭注│六條第一項前段│        │
│    │ 星 │六九元，如三組均押中，可得不詳倍│、第二百六十八│        │
│    │    │數賭金，如未押中，賭金歸組頭所有│條            │        │
│    │    │。                              │              │        │
└──┴──┴────────────────┴───────┴────┘


司法院資訊處製作；財團法人民間司法改革基金會備份。
